【裁判字號】    97,訴,1430
【裁判日期】    970430
【裁判案由】    毒品危害防制條例
【裁判全文】
臺灣板橋地方法院刑事判決              97年度訴字第1430號
公  訴  人  臺灣板橋地方法院檢察署檢察官
被      告  甲○
上列被告因違反毒品危害防制條例案件，經檢察官提起公訴（97
年度毒偵字第2153號），被告於準備程序進行中就被訴事實為有
罪之陳述，本院告知被告簡式審判程序之旨，並聽取當事人之意
見後，合議庭裁定由受命法官獨任進行簡式審判程序，本院判決
如下：
    主  文
甲○施用第一級毒品，累犯，處有期徒刑拾月，扣案之第一級毒
品海洛因驗餘淨重壹點柒貳公克沒收銷燬，扣案之包裝上開海洛
因之包裝袋參只、注射針筒陸支、分裝袋壹佰肆拾個、電子磅秤
壹台、海洛因提撥器參支及研磨機壹台，均沒收。
    事實及理由
一、犯罪事實：
(一)甲○（原名林約翰，於民國97年2 月4 日改名）前因施用毒
    品案件，經臺灣臺北地方法院於94年4 月22日以94年度毒聲
    字第233 號裁定送觀察、勒戒後，因認有繼續施用毒品之傾
    向，再經同法院於94年11月24日以94年度毒聲字第907 號裁
    定令入戒治處所施以強制戒治1 年，於95年11月23日強制戒
    治執行完畢，並經臺灣臺北地方法院檢察署檢察官於96年4
    月11日以96年度戒毒偵字第79號為不起訴處分確定。復因施
    用第一級及第二級毒品案件，經本院於96年8 月2 日以96年
    度訴字第1042號判決分別判處有期徒刑8 月、6 月，減為有
    期徒刑4 月、3 月，應執行有期徒刑6 月，於96年9 月8 日
    確定，甫於96年10月29日以易科罰金執行完畢（於本案構成
    累犯）。
(二)詎甲○仍不知悔改，於上開強制戒治執行完畢釋放後5 年內
    ，復基於施用第一級毒品之犯意，於97年2 月16日15時許，
    在臺北縣板橋市○○路211 號7 樓住處，以將第一級毒品海
    洛因置入注射針筒加水稀釋後，再用注射針筒施打於身體手
    臂之方式，施用第一級毒品海洛因乙次。嗣於同日21時10分
    許，在臺北縣板橋市○○路211 號「富貴名門社區」之中庭
    花園廣場為警查獲，並扣得甲○所有之第一級毒品海洛因1
    包，經甲○同意至其上開住處搜索，另查獲甲○所有之第一
    級毒品海洛因2 包、供施用第一級毒品海洛因所用之注射針
    筒6 支、分裝袋140 個、電子磅秤1 台、海洛因提撥器3 支
    、研磨機1 台等物，及安非他命吸食器1 個、行動電話1 支
    、現金新臺幣（下同）10,000元（涉嫌販賣毒品部分，由臺
    灣板橋地方法院檢察署另案偵辦）。經警採集甲○之尿液送
    驗結果呈嗎啡陽性反應，而得悉上情。
(三)案經臺北縣政府警察局海山分局報告臺灣板橋地方法院檢察
    署檢察官偵查起訴，經合議庭裁定以簡式審判程序審理。
二、證據：
(一)被告甲○於警詢、偵訊及本院審理時之自白。
(二)扣案之海洛因3 包（驗餘淨重計1.72公克）、注射針筒6 支
    、分裝袋140 個、電子磅秤1 台、研磨機1 台、海洛因提撥
    器3 支。
(三)臺灣檢驗科技股份有限公司97年3 月5 日出具之CH/2008/20
    341 號濫用藥物尿液檢驗報告及臺北縣政府警察局海山分局
    毒品案件尿液檢體編號及姓名對照表各乙紙。
(四)法務部調查局濫用藥物實驗室97年4 月6 日調科壹字第0972
    3018390 號鑑定書乙紙。
三、按海洛因係毒品危害防制條例第2 條第2 項第1 款所明定之
    第一級毒品，不得非法持有、施用。查被告甲○前因施用毒
    品案件，經臺灣臺北地方法院於94年4 月22日以94年度毒聲
    字第233 號裁定送觀察、勒戒後，因認有繼續施用毒品之傾
    向，再經同法院於94年11月24日以94年度毒聲字第907 號裁
    定令入戒治處所施以強制戒治1 年，於95年11月23日強制戒
    治執行完畢，並經臺灣臺北地方法院檢察署檢察官於96年4
    月11日以96年度戒毒偵字第79號為不起訴處分確定乙節，有
    臺灣高等法院被告前案紀錄表乙份附卷可按，故而被告於強
    制戒治執行完畢釋放後5 年內再度施用第一級毒品之行為，
    依毒品危害防制條例第23條第2 項規定，係犯毒品危害防制
    條例第10條第1 項之施用第一級毒品罪。又被告施用第一級
    毒品前、後之持有第一級毒品犯行，為其施用之高度行為所
    吸收，均不另論罪。又被告有事實及理由一（一）欄所載之
    犯罪科刑暨刑之執行完畢紀錄，此亦有前開臺灣高等法院被
    告前案紀錄表在卷可按，其於有期徒刑之執行完畢後5 年內
    ，故意再犯本件有期徒刑以上之罪，為累犯，應依刑法第47
    條第1 項規定加重其刑。爰審酌被告甲○曾因施用毒品而觸
    法，經觀察、勒戒及強制戒治後，應知所惕勵，當知悉施用
    毒品之危害及其違法性，詎其仍因自制力薄弱，並漠視法令
    禁制，而再犯本案，顯不知悛悔，應嚴予非難，兼衡被告於
    犯後即能坦承犯行，而其施用毒品行為於本質上係屬自我戕
    害行為，反社會性之程度應屬較低等一切情狀，量處如主文
    所示之刑，以資懲儆。至扣案之第一級毒品海洛因共3 包（
    驗餘淨重1.72公克），係查獲之毒品，爰依毒品危害防制條
    例18條第1 項前段之規定，不問屬於犯人與否，宣告沒收銷
    燬；另扣案之包裝上開海洛因之外包裝袋3 只（係用於包裹
    海洛因，防止其裸露、潮濕，便於攜帶施用，並非不可分離
    ）及注射針筒6 支、分裝袋140 個、電子磅秤1 台、海洛因
    提撥器3 支、研磨機1 台，係被告甲○所有供其施用第一級
    毒品所用之物，業經被告甲○陳明在卷（詳本院97年4 月21
    日準備程序筆錄），爰依刑法第38條第1 項第2 款、同條第
    3 項之規定宣告沒收。至扣案之行動電話1 支、現金10,000
    元及安非他命吸食器1 個，雖均屬被告所有，但尚無何積極
    證據顯示與本案犯罪有關，爰不予宣告沒收。
四、應依刑事訴訟法第299 條第1 項前段、第273 條之1 第1 項
    、第310 條之2 、第454 條第1 項，毒品危害防制條例第10
    條第1 項、第18條第1 項前段，刑法第11條、第47條第1 項
    、第38條第1 項第2 款、同條第3 項，判決如主文。
本案經檢察官吳宗光到庭執行職務。
中    華    民    國    97    年    4     月    30    日
                  刑事第十七庭  法  官  鄭燕璘
以上正本證明與原本無異。
如不服本判決，應於判決送達後10日內，向本院提出上訴書狀敘
明上訴理由（應附繕本），上訴於臺灣高等法院。
中    華    民    國    97    年    4     月    30    日
                                書記官  陳筱惠
附錄本案論罪科刑法條全文：
毒品危害防制條例第10條：
施用第一級毒品者，處6月以上5年以下有期徒刑。
施用第二級毒品者，處3年以下有期徒刑。


司法院資訊處製作；財團法人民間司法改革基金會備份。
